臺灣臺北地方法院刑事判決　　　　　　　99年度智易字第76號
公　訴　人　臺灣臺北地方法院檢察署檢察官
被　　　告　康元洲
上列被告因違反商標法案件，經檢察官提起公訴（99年度偵緝字
第1262號），本院判決如下：
    主      文
康元洲犯商標法第八十二條之非法陳列侵害商標權之商品罪，處
有期徒刑肆月，如易科罰金，以新臺幣壹仟元折算壹日。扣案之
仿冒「Panasonic 」商標之耳機壹個沒收。
    事      實
一、康元洲明知如附件所示之「Panasonic 」之商標圖樣，業經
    台灣松下電器股份有限公司（下稱松下公司）向經濟部智慧
    財產局申請註冊取得商標權（註冊號00000000），指定使用
    於第86類彩色電視機、揚聲器、印刷電路板、汽車用衛星導
    航器、接收器、數位影音光碟播放機、掌上型電視、可攜式
    多媒體揚聲器、可攜式導航裝置等商品，現仍在專用期間或
    延展期間內，且在全球國際知名品牌市場行銷甚廣，品質著
    有商譽，為業界及消費大眾所共知之著名商標，未經商標權
    人授權或同意，不得於同一或類似之商品，使用相同或近似
    之註冊商標，或明知為上開商品而仍為販賣、意圖販賣而陳
    列或輸入，竟未經松下公司之授權或同意，以不明方式取得
    印有「Panasonic 」商標圖樣之仿製RP-HTX7 耳機貨源後，
    即於民國98年7 月26日23時16分起，在其所經營之Yahoo 奇
    摩拍賣網站（其伺服器主機設於臺北市中正區○○○路○段
    ）「河馬MP4 」網路商店，以「kang654321」帳號刊登以新
    臺幣（下同）1,150 元販售前開耳機之訊息，而向不特定人
    士販售以牟利，嗣經松下公司人員劉晉榮發覺，向法務部調
    查局臺北市調查處報案而循線查悉上情。
二、案經松下公司告訴及法務部調查局臺北市調查處移送臺灣臺
    北地方法院檢察署檢察官偵查起訴。
    理  由
壹、證據能力方面：
    按刑事訴訟法第159 條之5 規定；「被告以外之人於審判外
    之陳述，雖不符前四條之規定，而經當事人於審判程序同意
    作為證據，法院審酌該言詞陳述或書面陳述作成時之情況，
    認為適當者，亦得為證據。當事人、代理人或辯護人於法院
    調查證據時，知有第159 條第1 項不得為證據之情形，而未
    於言詞辯論終結前聲明異議者，視為有前項之同意」。經查
    被告康元洲對於公訴人所提之公訴證據，於本院行準備程序
    時已明示不爭執（參見99年12月7 日之準備程序筆錄），且
    在本院審理期間，對本院所調查之證據亦均無表示異議，從
    而本件之公訴證據自均應有證據能力，得為本件之審判基礎
    。
貳、實體方面：
一、訊據被告康元洲矢口否認犯行，辯稱：扣案之紅色耳機並不
    確定是由伊出貨；且該紅色耳機只是在國內沒有生產販賣，
    不代表必然是仿冒。又伊之商品是跟香港的水貨商購入，伊
    也有要求原廠證明，但是香港的水貨商說不可能提供，所以
    伊當時有拿到市場專櫃去做鑑定，且說沒有問題云云。
二、惟查，上揭犯罪事實，業經告訴代理人謝清炯、郭佩宜於調
    查局調查中指訴歷歷，並經檢察官訊問明確，核與被告於偵
    查、審理中之供述相符，並有拍賣網頁列印資料、系爭耳機
    照片、第一銀行自動付款交易明細、鑑定書、郵件照片等附
    卷可稽。而被告雖否認扣案之耳機係由其販賣出貨云云，惟
    查被告既不否認Yahoo 奇摩拍賣網站上之「河馬MP4 」網路
    商店確係由其經營，而伊所使用之帳號亦即為「kang654321
    」帳號，則依卷附「拍賣網頁列印資料內容」與系爭扣案耳
    機照片、第一銀行自動付款交易明細、郵件照片等相互比對
    ，該扣案之耳機確係經由Yahoo 奇摩之「河馬MP4 」網路商
    店所購得，而出貨地點則為「大陸深圳市○○區○○路賽格
    高科德電子交易中心」，係經由宅配方式寄交予告訴人收受
    ，核其賣家姓名即為被告「康元州」，並有Yahoo 奇摩拍賣
    之見證資料乙紙可憑（參見98年度警聲搜字第1437號卷第28
    頁背面至第31頁」，是被告否認扣案之耳機係由其出貨一節
    ，即委無可採。又告訴人松下公司所販售相同類型耳機之價
    格，定價為2,190 元，促銷專案價為1,690 元，業經告訴人
    於偵查中即具狀在卷（見臺灣臺北地方法院檢察署99偵緝字
    第1262 號 案卷第48頁），而被告所稱購入系爭耳機之價格
    僅1,000 元，網路上售價則為1,250 元（含運費100 元），
    僅接近真品訂價之一半，更少於促銷價約三成，則被告購入
    系爭耳機之價格，與市場行情顯非相當。而系爭耳機之外包
    裝非一體成型，型號印刷未置於正中央，耳機線轉接頭顆粒
    較為粗糙，顯然並非真品，而係出於仿冒之商品，亦有卷附
    鑑定書足佐（參見99年度偵字第7277號卷第145-146 頁）。
    且被告既長期經營Yahoo 奇摩拍賣網站之「河馬MP4 」網路
    商店，以「kang654321」帳號對外從事銷售，卻對自己銷售
    商品，表示無法確知系爭耳機之來源，亦經被告供述在卷（
    見99偵緝1262號案卷第32頁及本院審理筆錄），與情理未合
    。參以被告係年滿35歲之成年男子，具有專科畢業之學歷，
    並專業從事網路拍賣，則被告應有相當之智識與社會經驗，
    於購入或出售系爭商品之際，理應查詢該商品之商標權及有
    無取得合法之授權，始為正理。而被告卻未盡守法國民應注
    意之義務，恣意向香港水貨廠商購買商品，又明知縱係水貨
    商品，亦應有原廠之出貨證明，卻於對方表示不可能取得後
    ，竟未因此中止其販入行為，即逕予販賣並公開陳列，其係
    明知系爭商品業已侵害告訴人之商標權，依法不得販賣或意
    圖販賣而公開陳列，甚為顯然。至於其所辯曾詢問告訴人公
    司專櫃，經表示沒有問題云云，僅係臨訟卸責之詞，並無足
    採。是被告明知系爭商品係仿冒告訴人之商標，仍意圖販賣
    而有公開陳列之直接故意及行為，事證明確，應堪認定。
三、論罪科刑的理由：
（一）查本案告訴人松下公司喬裝成買家向被告購買仿冒「
      Panasonic 」商標圖樣之仿製RP-HTX7 耳機一個，於購買
      時實際上並無購買之真意，而係為求人贓俱獲佯稱購買，
      故於形式上雖有互為買賣之約定，事實上仍無以真正成立
      買賣契約之意，是被告該次之販賣行為應僅屬未遂，而商
      標法並未對販賣仿冒商標商品未遂行為加以處罰；是核被
      告所為，係犯商標法第82條明知為未得商標權人同意，於
      同一商品使用相同註冊商標之商品而意圖販賣陳列罪。又
      被告自98年7 月26日23時16分起在網路上之「陳列」行為
      ，本具有延續性，係繼續犯之一種，應以一罪論（最高法
      院88年度台上字第4890號判決意旨可資參照）。
（二）核被告康元洲所為，係犯商標法第82條之意圖販賣而陳列
      仿冒商標商品罪。爰審酌商標有辨識商品來源功用，權利
      人須經過相當時間並投入大量資金於商品行銷及品質改良
      ，始使該商標具有代表一定品質效果，被告意圖販賣而陳
      列使用商標權人之相同註冊商標之同一商品之行為，非但
      造成商標權人蒙受銷售損失，亦使民眾對商品價值判斷形
      成混淆，令商標權人合法商品之信譽與品質受質疑，進而
      使國家國際形象受損，而被告於犯罪後仍矢口否認犯行，
      態度不佳；及本案所扣得被告仿冒商標商品數量僅耳機1
      個，對商標權人所生之危害尚輕等一切情狀，量處如主文
      所示之刑，並諭知易科罰金之折算標準。扣案之耳機1 個
      ，為供被告犯罪陳列使用之物，應依商標法第83條規定，
      不問屬於被告與否均諭知沒收。
四、適用之法律：依刑事訴訟法第299 條第1 項前段，商標法第
    82條、第83條，刑法第11條前段、第41條第1 項前段，判決
    如主文。
中    華    民    國   100    年    4     月    15    日
                  刑事第十二庭  法  官  楊台清
以上正本證明與原本無異。
如不服本判決應於收受送達後10日內向本院提出上訴書狀，並應
敘述具體理由；其未敘述上訴理由者，應於上訴期間屆滿後20日
內向本院補提理由書（均須按他造當事人之人數附繕本）「切勿
逕送上級法院」。告訴人或被害人如對於本判決不服者，應具備
理由請求檢察官上訴，其上訴期間之計算係以檢察官收受判決正
本之日期為準。
                                書記官  劉子豪
中    華    民    國   100    年    4     月    15    日
附錄本案論罪科刑法條全文：
商標法第82條
明知為前條商品而販賣、意圖販賣而陳列、輸出或輸入者，處1
年以下有期徒刑、拘役或科或併科新臺幣5 萬元以下罰金。
商標法第83條
犯前2 條之罪所製造、販賣、陳列、輸出或輸入之商品，或所提
供於服務使用之物品或文書，不問屬於犯人與否，沒收之。